臺灣板橋地方法院刑事判決　　　　　　　 96年度易字第324號
公　訴　人　臺灣板橋地方法院檢察署檢察官
被　　　告　戊○○
　　　　　　　　　　（另案於臺灣臺北監獄執行中）
選任辯護人　董子祺律師
上列被告因贓物案件，經檢察官提起公訴（95年度偵字第26788
號），本院判決如下：
    主  文
本件免訴。
    理  由
一、公訴意旨略稱：被告戊○○明知車牌號碼CYK-226 號重型機
    車之車牌1 面（屬被害人丁○○所有，於民國95年5 月26日
    8 時許，在臺北縣三重市○○○○街8 號前所失竊）為來路不
    明之贓物，竟仍基於收受贓物之犯意，於不詳時間，在不詳
    處所，自不詳人士處收受上開丁○○失竊之車牌，嗣於95年
    6 月間，騎乘其所有重型機車而懸掛上開丁○○失竊之車牌
    1 面，行經臺北縣、市，為警跟監拍攝循線查獲，因認被告
    涉犯刑法第349 條第1 項之收受贓物罪嫌。
二、按案件曾經判決確定者，應諭知免訴之判決，刑事訴訟法第
    302 條第1 款定有明文。此項原則，關於實質上一罪或裁判
    上一罪，其一部事實已經判決確定者，對於構成一罪之其他
    部分，亦均有適用，故刑法第55條想像競合犯、牽連犯，同
    法第56條連續犯之犯罪，其一部事實既經判決確定，其效力
    即及於其他部分，關於其他部分之另一公訴，亦應諭知免訴
    。主要係以同一案件，基於審判不可分之關係，在審理事實
    之法院，對於全部犯罪事實，按照刑事訴訟法第267 條之規
    定本應予以審判，且已經法院為實體上之確定判決，不能更
    為實體上之裁判，故其確定判決之既判力，自應及於最後審
    理事實法院宣示判決前之全部犯罪事實（最高法院32年上字
    第2578號、32年非字第46號、49年台非字第20號判例意旨參
    照）。
三、經查：
（一）本件查獲緣由，係刑事警察局於95年間偵辦被告戊○○與
      乙○○、丙○○、黎仁傑等瘖啞人共同組成搶奪集團案件
      ，循線跟監被告戊○○等人，發現被告戊○○於跟監期間
      負責駕駛機車搭載乙○○，與分騎另2 部機車之丙○○及
      黎仁傑共同在臺北縣、市一帶之金融機構尋找犯案目標，
      由丙○○進入金融機構觀察、鎖定行搶對象，被告戊○○
      及乙○○、黎仁傑等人則在外俟機而動，經警於95年6 月
      8 日，在臺北市區某處，持攝影機對被告戊○○等人錄影
      蒐證，發現被告戊○○當時駕駛之機車，係懸掛被害人丁○○遭竊之CYK-226 號車牌1 面等情，此據證人即跟監員
      警甲○○到庭證述明確（見本院卷第107 至112 頁），且
      有證人甲○○於偵查中提出之職務報告書1 件、翻拍照片
      2 幀（見95年度偵字第26788 號卷第9 至11頁）及於本院
      審理時提出之蒐證錄影帶1 卷可證。嗣被告戊○○及乙○○、丙○○、黎仁傑等人果於95年6 月16日10時30分許、
      同日11時30分許，分別在臺北縣中和市之華南商業銀行南
      勢角分行、臺北縣土城市之土地銀行土城分行附近，均由
      丙○○進入上開分行內鎖定行搶對象後，隨即以手語通知
      在外把風之黎仁傑，再由黎仁傑以手語通知在附近等候之
      被告戊○○及乙○○，待被害人何逢機、張瑞卿離開上開
      分行，被告戊○○便駕駛機車搭載乙○○尾隨在後，趁何
      逢機、張瑞卿不備之際，由乙○○下手搶奪財物，案經檢
      察官提起公訴，臺灣彰化地方法院於96年1 月10日以95年
      度訴字第1783號刑事判決認定被告戊○○等人係犯刑法第
      326 條第1 項之結夥三人以上搶奪罪，並判處被告戊○○
      有期徒刑3 年6 月，因當事人未提上訴，此部分已於96年
      2 月26日確定，被告戊○○目前已發監執行等情，有該案
      刑事判決、臺灣高等法院被告前案紀錄表各1 件附卷可稽
      （見本院卷第35至46頁），並經本院調卷查明屬實。
（二）本件起訴書所認被告戊○○收受被害人丁○○遭竊之CYK-
      226 號車牌1 面，被告戊○○係將之懸掛於機車上，而駕
      駛該機車與乙○○、丙○○、黎仁傑等人，共同在臺北縣
      、市一帶之金融機構尋找犯案目標，嗣於數日之後，渠四
      人果然共同實行上揭確定判決所認定之結夥搶奪犯行，則
      被告戊○○收受上開車牌，顯係供其參與結夥搶奪犯行所
      用，其收受贓物行為與結夥搶奪間有方法、目的之牽連關
      係，應堪認定，洵有牽連犯之裁判上一罪關係（查被告行
      為後，95年7 月1 日修正施行之刑法已刪除第55條牽連犯
      之規定，然依修正後刑法第2 條第1 項規定：「行為後法
      律有變更者，適用行為時之法律；但行為後之法律有利於
      行為人者，適用最有利於行為人之法律。」本件被告戊○○所犯收受贓物罪，與前案結夥搶奪罪，二者間有方法、
      目的之牽連關係，依修正前刑法第55條牽連犯之規定，即
      應從一重論以結夥搶奪罪；而修正後之刑法既已刪除牽連
      犯之規定，則所犯上述二罪，應依數罪併罰之規定分論併
      罰。比較新舊法結果，以被告行為時之舊法規定較有於被
      告，自有修正前刑法第55條牽連犯規定之適用）。前案既
      經判決確定，依審判不可分原則，該前案判決之效力，應
      及於本件全部犯罪事實。揆諸前揭說明，本件自應為免訴
      之判決。
據上論斷，應依刑事訴訟法第302 條第1 款，判決如主文。
本案經檢察官沈志成到庭執行職務。
中　　華　　民　　國　　96　　年　　5 　　月　　17　　日
                  刑事第十五庭  審判長法　官　陳鴻清
                                      法　官　劉安榕
                                      法　官　朱嘉川
以上正本證明與原本無異。
如不服本判決應於送達後10日內向本院提出上訴狀。
                                　　　書記官　陳聖儒
中　　華　　民　　國　　96　　年　　5 　　月　　17　　日
